【裁判字號】    97,審交易,252
【裁判日期】    980410
【裁判案由】    公共危險等
【裁判全文】
臺灣桃園地方法院刑事判決           97年度審交易字第252號
公  訴  人  臺灣桃園地方法院檢察署檢察官
被      告  辛○○
上列被告因公共危險等案件，經檢察官提起公訴（97年度偵字第
14965 號），被告於本院準備程序進行中，就被訴事實為有罪之
陳述，經本院告知簡式審判程序意旨，並聽取公訴人及被告之意
見後，本院裁定改依簡式審判程序審理，茲判決如下：
    主      文
辛○○服用酒類，不能安全駕駛動力交通工具而駕駛，處有期徒
刑肆月；又因過失傷害人，處有期徒刑伍月；應執行有期徒刑捌
月。
    事實及理由
一、犯罪事實：
    辛○○明知服用酒類過量足以造成不能安全駕駛動力交通工
    具之危險，竟於民國97年6 月24日上午7 、8 時許，在位於
    桃園縣中壢市之「凱悅KTV 」飲用稀釋後之白蘭地1 公升及
    啤酒2 箱後，其注意力及操控力均已有所障礙，顯已達不能
    安全駕駛之狀態，猶不顧參與道路交通公眾之安全，於同日
    上午9 時15分許，貿然駕駛牌照號碼為5311-TS 號之自用小
    客車上路，而汽車駕駛人於汽車行駛時，本應注意車前狀況
    並隨時採取必要之安全措施，且依當時天候晴，有日間自然
    光線，柏油路面乾燥、無缺陷、無障礙物，視距良好等情，
    竟因其飲酒後注意力及操控力下降致無法注意，而於同日上
    午10時許，行經桃園縣中壢市○○路與中平路口時，逆向行
    駛與甲○○所駕駛牌照號碼為838-FD號之營業用大客車發生
    碰撞後（該車除司機甲○○外，尚搭載8 名乘客，均未受傷
    ），未下車察看即駛離，旋於同日上午10時5 分許，行經桃
    園縣中壢市○○路欲右轉中央東路時，因轉彎幅度過大，逆
    向連續撞上當時正遇紅燈而於中央東路上停等之戊○○所騎
    乘而搭載壬○○之牌照號碼為F7R-639 號之重型機車、丁○○所駕駛而搭載己○○（起訴書誤載為庚○○）之牌照號碼
    為2330-MN 號之自用小客車及正經由行人穿越道穿越道路之
    行人李榮生，分別(一)致戊○○受有右上臂挫傷、右大腿挫傷
    、右腹股溝挫傷、前下腹壁開放性傷口、右足背部開放性傷
    口等傷害，(二)致壬○○受有背部挫傷、右肘擦傷等傷害，及
    (三)致李榮生受有左額顱骨骨折併硬腦膜外出血、顱底骨折及
    多處顏面骨折併大量口鼻出血、左側肱骨閉鎖性骨折、血尿
    等傷害。嗣經警據報到場處理，測得辛○○呼氣酒精濃度達
    每公升1.0 毫克，而查悉上情。案經戊○○、壬○○、丙○○○告訴及桃園縣政府警察局中壢分局報請臺灣桃園地方法
    院檢察署檢察官偵查起訴。
二、證據名稱：
    (一)被告辛○○於警詢、檢察官偵查及本院審理中之自白。
    (二)告訴人即被害人戊○○於警詢、檢察官偵查及本院準備程
      序中之指述，告訴人即被害人壬○○於檢察官偵查及本院
      準備程序中之指述，告訴人壬○○之法定代理人庚○○於
      警詢、檢察官偵查中之指述，告訴人丙○○○之代理人乙○○於警詢及本院準備程序中之指述，證人丁○○於警詢
      及檢察官偵查中之證述，證人己○○於本院審理中之證述
      ，證人甲○○於警詢時及本院審理中之證述。
    (三)被告辛○○之酒精測定紀錄表、桃園縣政府警察局汽車駕
      駛人酒後生理協調平衡檢測紀錄卡、刑法第185 條之3 案
      件測試觀察紀錄表、舉發違反道路交通管理事件通知單、
      道路交通事故現場圖、道路交通事故調查報告表(一)、(二)、
      天晟醫院診斷證明書、壢新醫院診斷證明書、長庚紀念醫
      院診斷證明書、98年3 月10日長庚院法字第0153號函各1
      份、現場照片14張。
    (四)臺灣高等法院被告前案紀錄表1 份。
三、核被告辛○○所為，分別係犯刑法第185 條之3 之服用酒類
    不能安全駕駛動力交通工具而駕駛罪，及刑法第284 條第1
    項前段之過失傷害罪；原起訴意旨雖認被告就被害人李榮生
    部分係犯刑法第284 條第1 項後段之過失重傷害罪嫌，惟被
    害人李榮生所受之傷害，業經財團法人長庚紀念醫院（林口
    分院）以98年3 月10日長庚院法字第0153號函表示未達刑
    法「重傷害」之程度，此部分亦經到庭檢察官當庭變更起訴
    法條為刑法第284 條第1 項之過失傷害罪，併此敘明。從而
    ，被告以一過失行為，致被害人戊○○、壬○○及李榮生分
    別受有如上所述之傷害，為一行為而觸犯數罪名之想像競合
    犯，依刑法第55條規定論以一過失傷害罪即足。又被告為汽
    車駕駛人，酒醉駕車且行經行人穿越道不依規定讓行人優先
    通行，因而分別致被害人戊○○、壬○○及李榮生受傷，應
    依道路交通管理處罰條例第86條第1 項規定，就其所犯過失
    傷害罪部分，加重其刑。另被告所犯上揭服用酒類不能安全
    駕駛動力交通工具而駕駛罪與過失傷害罪，行為各別，罪名
    互殊，應予分論併罰。爰審酌被告酒後駕車之公共危險犯行
    ，顯然無視法禁，嚴重危及道路交通安全，缺乏尊重其他用
    路人生命、財產安全之觀念，並因而造成本件事故，使被害
    人等分別受有輕重不等之傷害，且迄未與被害人等達成和解
    並賠償損害，兼衡被告之智識程度、生活狀況、犯罪情節，
    暨犯後坦承犯行，態度尚佳等一切情狀，分別量處如主文所
    示之刑，並定其應執行之刑。
四、據上論斷，應依刑事訴訟法第299 條第1 項前段、第273 條
    之1 第1 項、第310 條之2 、第454 條第1 項，刑法第185
    條之3 、第284 條第1 項前段、第55條、第51條第5 款，道
    路交通管理處罰條例第86條第1 項，刑法施行法第1 條之1
    第1項 、第2 項前段，判決如主文。
五、如不服本判決，得自收受送達之翌日起10日內向本院提出上
    訴狀（應附繕本），其未敘述上訴理由者，應於上訴期間屆
    滿後20日內補提理由書狀於本院，上訴於臺灣高等法院。
本案經檢察官丁俊成到庭執行職務。
中    華    民    國    98    年    4     月    10    日
                刑事庭        法  官  林靜梅
以上正本證明與原本無異。
                              書記官  施春祝
中    華    民    國    98    年    4     月    10    日
本案論罪科刑法條：
中華民國刑法第185條之3
服用毒品、麻醉藥品、酒類或其他相類之物，不能安全駕駛動力
交通工具而駕駛者，處1 年以下有期徒刑、拘役或科或併科15萬
元以下罰金。
中華民國刑法第284條第1項
因過失傷害人者，處六月以下有期徒刑、拘役或五百元以下罰金
，致重傷者，處一年以下有期徒刑、拘役或五百元以下罰金。


司法院資訊處製作；財團法人民間司法改革基金會備份。
